

adrienthevon@gmail.com 💟

TOULOUSE 🏠

Permis A & B

www.adrienthevon.fr

ÉTUDES

Formation Développeur Web et Web Mobile Fullstack JS (Bac +2)

- HTML, CSS, Javascript
- React, Node, MySQL, MongoDB
- Api REST

CEFIM (Tours 37)

1 2022-2023

Autoformation au développement et langages de programmation

freeCodeCamp.com

| 2021-2022

Langues Étrangères Appliquées (Anglais/Espagnol)

Université François-Rabelais (Tours 37) | 2014-2015

Bac Sciences Techniques du Management et de la Gestion

Lycée Léonard de Vinci (Amboise 37) | 2010-2014

HOBBIES

- Informatique
 - Programmation
 - Jeux Vidéos
- Musique
 - Guitare
 - Batterie

ADRIEN THEVON

CONCEPTEUR DÉVELOPPEUR D'APPLICATIONS

En recherche d'alternance

№

À PROPOS DE MOI

J'ai 27 ans et j'ai décidé de me reconvertir dans le milieu du développement web et de la programmation il y a 2 ans.

Passionné d'informatique depuis toujours, et curieux de nature, je suis autant à l'aise en autonomie qu'en équipe!

De la création d'interface à la gestion d'API et utilisation de base de données en passant par la résolution de problèmes divers, je sais me montrer efficace et coopératif.

EXPÉRIENCES

Développeur Web (Stage)

Création d'un configurateur de trophées et médailles Projet Fullstack (Maquettage avec Figma)

- Front-end
 - Vite (React)
 - CSS
 - Swiper.js

Back-end

- Nest.js + TypeORM
- PostgreSQL
- Docker Compose

Coque En Bois (www.coqueenbois.fr) (Pocé-sur-cisse 37)

| 2023

Création de plusieurs web applications (Formation)

Front-end: React
Back-end: Node.is

CEFIM (Tours 37)

1 2022-2023

Conseiller Technico-commercial / VRP (CDI)

KparK (Blois 41) | 2019-2020

Postier / Agent de tri (CDI)

La Poste (Amboise 37) | 2015-2019



PROJETS PERSONNELS EN COURS

- Portfolio pour un responsable de communication digital
 - Next.js, Framer Motion
- Visual_Xperience (projet 3D interactif)
 - React Three Fiber

LANGAGES FAVORIS











Typescript

Next.is

Sass

Nest.is

SQL



SOFT SKILLS

- Teamwork
- Curiosité
- Optimisme

- Créativité
- Adaptabilité
- Autonomie